

# RIVONANDRIANINA Aina Landry

#### PROFIL PROFESSIONNEL

En tant que diplômé en tourisme et expérimenté depuis 5 ans dans le traitement de service à la clientèle, je suis actuellement à la recherche d'un emploi stable en adéquation avec mon dîplome et mes formations. Je m'adapte facilement et suis disposé à apprendre et à me conformer aux valeurs et exigences de la société.

« Motivé, dynamique et curieux »

# AGENT D'ACCEUIL

#### **CONTACT**

038 66 648 90

☑ landryrivonandrianina@gmail.com

Antananarivo, Madagascar

## COMPÉTENCES

Microsoft office(word,excel,powerpoint,...)

— Adobe illustrator

— MOHO Studio

### **LANGUES**

Malagasy: Langue maternelle

Français: couramment

Anglais: Niveau avancé

# CENTRES D'INTÉRÊT

- > Faire du sport
- > Regarder des documentaires
- > Lire
- Faire des animations

#### **FORMATION**

Formation en Anglais professionnel

CALACOM MADAGASCAR 2022

Formation en Anglais

FLTC MADAGASCAR 2020

BTS en Tourisme et Hôtellerie

*INTH* 2014 - 2016

## **EXPÉRIENCES PROFESSIONNELLES**

**Service Après-Vente (SAV)** 

Upwork

Mai. 2018 - Sept. 2022

- Enregistrement et suivie des marchandises après vente
- Evaluation et résolution des reclamations des clients
- Assurer l'entretient, la réparation ou l'échange d'un produit vendu par l'entreprise
- Assister chaque client après conclusion de la vente

#### **Conseiller Client**

B2S / Orange

Oct. 2016 - Fév. 2017

- Régler la connexion ADSL
- Service technique sur la maintenance des box et des décodeurs
- Accompagner les clients de l'entreprise dans la résolution des problèmes rencontrés avec le service
- Suivie des factures

## Agent Touristique

RAMARTOUR MADAGASCAR

2014

- Faire des réservations de vol et d'hôtel
- Créer des circuits de voyage
- Accompagner les clients durant leurs séjours
- Gérer les imprévus